【裁判字號】    95,台抗,102
【裁判日期】    950302
【裁判案由】    損害賠償
【裁判全文】
最高法院民事裁定              九十五年度台抗字第一○二號
    抗  告  人  台北市立南港高級工業職業學校
    法定代理人  陳清誥
上列抗告人與相對人榮金營造工程股份有限公司間請求損害賠償
事件，對於中華民國九十四年十一月十一日台灣高等法院裁定（
九十四年度再抗字第七三號），提起抗告，本院裁定如下：
    主  文
抗告駁回。
抗告訴訟費用由抗告人負擔。
    理  由
本件抗告人不服原法院以裁定駁回其對台灣台北地方法院（下稱
台北地院）九十三年度建字第三三四號裁定（下稱第三三四號裁
定），及原法院九十四年度抗字第七三八號確定裁定（下稱第七
三八號確定裁定），所為再審之聲請，提起抗告，係以：伊於再
審聲請狀中已具體指出兩造間之工程款爭議，雖經中華民國仲裁
協會以九十二年度仲聲愛字第六號仲裁判斷事件（下稱第六號仲
裁判斷事件）受理，並為終局判斷。惟伊另向台北地院對相對人
起訴，係主張相對人未依工程合約第十八條之約定，投保工程營
造保險，應依民法第二百二十七條所定不完全給付，及同法第二
百三十一條給付遲延之規定，賠償伊因此所受之損害。此訴訟之
原因事實及訴訟標的法律關係，核與第六號仲裁判斷事件，截然
不同。乃台北地院誤將仲裁之範圍與仲裁判斷之效力，混為一談
，謂伊之起訴，為第六號仲裁判斷事件之判斷效力所及，逕以第
三三四號裁定駁回之。第七三八號確定裁定不察竟予維持，駁回
伊之抗告，適用法規均顯有錯誤。經伊對各該確定裁定聲請再審
，原裁定仍未予糾正，自屬違誤云云，為其論據。
按仲裁人之判斷，於當事人間，與法院之確定判決，有同一效力
，仲裁法第三十七條第一項定有明文。又原告之訴，其訴訟標的
為確定判決效力所及者，法院應以裁定駁回之，為民事訴訟法第
二百四十九條第一項第七款所明定。查原法院第七三八號確定裁
定以：在第六號仲裁判斷事件中，仲裁人係基於「善意」、「利
於有效性」、「排除嚴格解釋」等原則，於程序上，以兩造間之
工程款爭議，作為仲裁之範圍。在實體上，以工程合約（第十八
條）雖有相對人應投保工程營造保險至驗收合格止之約定，但本
諸誠信原則及民法第二百三十七條規定意旨，並審酌兩造之陳述
及所提相關證物，認抗告人對系爭工程應負驗收（受領）遲延之
責，方屬合理。縱相對人未依約投保，因此所生之損害，仍應由
抗告人負擔，因而為終局之判斷。是以抗告人再行起訴，請求相
對人賠償損害，該訴訟標的既為仲裁判斷效力所及，其起訴即屬
不合法等情，乃裁定駁回抗告人對第三三四號裁定之抗告。揆諸
上開說明，並無適用法規顯有錯誤之情事。原裁定因認抗告人對
各該確定裁定之聲請再審為無理由，以裁定駁回其聲請，經核於
法洵無違誤。抗告意旨，指摘原裁定不當，聲明廢棄，非有理由
。
據上論結，本件抗告為無理由。依民事訴訟法第四百九十五條之
一第一項、第四百四十九條第一項、第九十五條、第七十八條，
裁定如主文。
中    華    民    國  九十五  年    三    月    二    日
                      最高法院民事第四庭
                          審判長法官  蘇  茂  秋
                                法官  蘇  達  志
                                法官  陳  碧  玉
                                法官  王  仁  貴
                                法官  劉  靜  嫻
      本件正本證明與原本無異
                                      書  記  官
中    華    民    國  九十五  年    三    月  十三    日
                                                 Ｒ


司法院資訊處製作；財團法人民間司法改革基金會備份。
